【裁判字號】    99,易,203
【裁判日期】    990430
【裁判案由】    竊盜
【裁判全文】
臺灣雲林地方法院刑事判決
公  訴  人  臺灣雲林地方法院檢察署檢察官
被      告  甲○○
上列被告因竊盜案件，經檢察官提起公訴（99年度偵字第980號）
，被告於準備程序中就被訴事實為有罪之陳述，本院改依簡式審
判程序審理，判決如下：
    主  文
甲○○犯攜帶兇器，毀越安全設備，於夜間侵入住宅竊盜罪，處
有期徒刑陸月，如易科罰金，以新臺幣壹仟元折算壹日。
    犯罪事實
一、甲○○意圖為自己不法之所有，於民國98年7 月20日20許之
    夜間，攜帶其所有客觀上足供兇器使用之螺絲起子1 把（未
    扣案），前往乙○○位於雲林縣麥寮鄉海豐村平和56號T 室
    租屋處，先以前開螺絲起子將該址窗戶加裝之鐵窗橫桿撬開
    而破壞該鐵窗後，再翻越其內未上鎖之窗戶而侵入屋內，竊
    取乙○○所有之不詳廠牌之液晶螢幕1 個及其向友人黃國維
    借用之灰色外殼之宏碁牌筆記型電腦1 臺等物品，得手後隨
    即自該址大門離去。嗣因乙○○發現遭竊，報警處理，甲○
    ○恐上開犯行遭人發覺，遂將上開不詳廠牌之液晶螢幕1 個
    、灰色外殼之宏碁牌筆記型電腦1 臺及螺絲起子1 把，丟棄
    於雲林縣麥寮鄉麥寮橋下。後經警於上開租屋處採集證據，
    發現現場遺留吸食過之香煙煙蒂2 只，送請內政部警政署刑
    事警察局以DNA 去氧核醣核酸比對結果，發現與甲○○之DN
    A-STR 型別相符，始查悉上情。
二、案經雲林縣警察局臺西分局報告臺灣雲林地方法院檢察署檢
    察官偵查起訴。
    理  由
一、本件係經被告甲○○於準備程序期日為有罪之陳述，而經本
    院合議庭裁定由受命法官獨任以簡式審判程序加以審理，此
    有本院99年4 月20日準備程序筆錄一份附卷足憑，則依據刑
    事訴訟法第273 條之2 、同法第159 條第2 項之規定，不適
    用傳聞法則有關限制證據能力之相關規定，合先敘明。
二、訊據被告甲○○對於上開犯罪事實坦承不諱，核與被害人乙
    ○○（起訴書誤載為告訴人）之指述情節相符（警卷第5 、
    6 頁、偵卷第18、19頁），復有現場照片6 張、丟棄物品現
    場照片9 張、雲林縣警察局98年10月22日雲警鑑字第098003
    3765號函暨檢附之內政部警政署刑事警察局98年10月16日（
    起訴書誤載為98年10月160 日）刑醫字第0980120741號鑑驗
    書各1 份在卷可稽（警卷8 至12頁、偵卷第6 、7 頁、第20
    至23頁），是被告自白與事實相符，應可採信，其犯行洵堪
    認定。
三、刑法第321 條第1 項第3 款之攜帶兇器竊盜罪，係以行為人
    攜帶兇器竊盜為其加重條件，此所謂兇器，其種類並無限制
    ，凡客觀上足對人之生命、身體、安全構成威脅，具有危險
    性之兇器均屬之，且祇須行竊時攜帶此種具有危險性之兇器
    為已足，並不以攜帶之初有行兇之意圖為必要（最高法院79
    年度臺上字第5253號判例參照）。查被告甲○○行竊時所用
    之螺絲起子1 把雖未扣案，然其既足以持之破壞鐵窗，顯見
    若持以行兇，依一般社會觀念，皆足以使人之身體、生命產
    生危險，揆諸前開判例意旨，自堪認為兇器。又刑法第321
    條第1 項第2 款所稱「其他安全設備」，指門扇、牆垣以外
    ，依通常觀念足認防盜之一切設備而言，如門鎖、窗戶、房
    間門、鐵窗或通往陽臺之落地門均屬之。再刑法第321 條第
    1 項第1 款所謂之「夜間」，為日出前、日沒後（最高法院
    29年度滬上字第63號判例參照），故本案被告行竊時之「20
    時許」自屬夜間無訛。查被告於夜間持上開螺絲起子破壞屬
    安全設備之鐵窗後，再翻越同屬安全設備之窗戶侵入被害人
    之住處行竊財物得手，核其所為，係犯刑法第321 條第1 項
    第1 款、第2 款、第3 款之攜帶兇器，毀越安全設備，於夜
    間侵入住宅竊盜罪。又按數行為於同時同地或密切接近之時
    地實施，侵害同一之法益，各行為之獨立性極為薄弱，依一
    般社會健全觀念，在時間差距上，難以強行分開，在刑法評
    價上，以視為數個舉動之接續施行，合為包括之一行為予以
    評價，較為合理，則屬接續犯，而為包括之一罪（最高法院
    86年臺上字第3295號判例意旨參照），本件被告係在同一地
    點，密接時間內，對可偷竊之不詳廠牌之液晶螢幕1 個及灰
    色外殼之宏碁牌筆記型電腦1 臺連貫下手實施，顯係基於單
    一犯意接續為之，應為接續犯。
四、爰審酌被告甲○○於本件犯行前，並無犯罪經法院判刑之紀
    錄，有臺灣高等法院被告前案紀錄表1 份在卷可稽，被告甫
    滿18歲，年紀尚輕，惟不依正途取財，貪圖一時利益而為本
    件犯行，自非可取，被告犯後於警詢時否認犯行，因所吸食
    之香煙煙蒂經DNA 去氧核醣核酸比對結果，確認為被告所遺
    留後，始於偵訊及本院審理時坦承犯行，犯後態度不佳，暨
    被害人並未取回失竊物品，被告亦未與被害人達成和解，賠
    償被害人之損失等一切情狀，爰量處如主文所示之刑，並諭
    知易科罰金之折算標準。至被告行竊所用之螺絲起子1 支，
    未據扣案，亦查無積極證據證明其所在，被告供稱業已丟入
    麥寮橋下（本院卷第12、13頁），衡情應已滅失，為免執行
    不便，爰不另宣告沒收，附此敘明。
據上論斷，應依刑事訴訟法第299 條第1 項前段、第273 條之1
第1 項，刑法第321 條第1 項第1 款、第2 款、第3 款、第41條
第1 項前段，判決如主文。
本案經檢察官傅克強到庭執行職務。
中    華    民    國    99    年    4     月    30    日
                  刑事第一庭    法  官  陳美利
以上正本證明與原本無異。
如不服本判決應於收受判決後10日內向本院提出上訴書狀，並應
敘述具體理由；其未敘述上訴理由者，應於上訴期間屆滿後20日
內向本院補提理由書（均須按他造當事人之人數附繕本）。「切
勿逕送上級法院」。
                                書記官  王秀如
中    華    民    國    99    年    4     月    30    日
附錄本案論罪科刑法條：
中華民國刑法第321條
（加重竊盜罪）
犯竊盜罪而有左列情形之一者，處 6 月以上、 5 年以下有期徒
刑：
一、於夜間侵入住宅或有人居住之建築物、船艦或隱匿其內而犯
    之者。
二、毀越門扇、牆垣或其他安全設備而犯之者。
三、攜帶兇器而犯之者。
四、結夥三人以上而犯之者。
五、乘火災、水災或其他災害之際而犯之者。
六、在車站或埠頭而犯之者。
前項之未遂犯罰之。

司法院資訊處製作；財團法人民間司法改革基金會備份。
